# 未支付土地使用权转让款如何核算

提问人：xmfeng72 时间：2010-04-16 13:05:19
甲公司与国土局已签订《土地使用权出让合同》，预付了部分出让金，双方约定余款分期支付。国土局已将土地交付给企业，企业已拉起围墙，正在进行平整，但尚未取得土地使用权证。问题： 1 、尚未支付的土地出让金是否要计入公司帐内； 2 、土地使用权能否作为无形资产核算，入账基础是按合同总金额，还是按预付款项？

回答人：chenyiwei
回复 楼主 xmfeng72 的帖子从你说的情况看，虽然法律手续尚未完成，但企业已经实际占用和使用该土地，该项交易很可能已经不可撤销。因此建议按照出让合同约定的出让金价款全额计入无形资产并开始在预计使用期限内摊销（附注中应披露使用证尚在办理中），同时将尚未支付的出让金确认为负债。